【裁判字號】    95,訴,644
【裁判日期】    951130
【裁判案由】    違反毒品危害防制條例
【裁判全文】
臺灣新竹地方法院刑事判決              95年度訴字第644 號
公  訴  人  臺灣新竹地方法院檢察署檢察官
被      告  甲○○
                    （現因另案在臺灣新竹監獄受刑中）
上列被告因違反毒品危害防制條例案件，經檢察官提起公訴（95
年度毒偵字第1271號），及追加起訴（95年度毒偵字第1717號）
後，本院改依簡式審判程序判決如下：
    主  文
甲○○施用第一級毒品，累犯，處有期徒刑壹年貳月，扣案之海
洛因壹包毛重零點貳公克，沒收銷燬之，另扣案之注射針筒貳支
、分裝吸管壹支及分裝袋拾只，均沒收之；又施用第一級毒品，
累犯，處有期徒刑壹年肆月。主刑部分應執行有期徒刑貳年。
    事實及理由
壹、構成犯罪事實：
一、甲○○前於民國88年10月間，因施用毒品案件，經臺灣宜蘭
    地方法院（下稱宜蘭地院）於88年10月20日，以88年度毒聲
    字第947 號裁定送觀察、勒戒後，認無繼續施用毒品之傾向
    ，業經臺灣宜蘭地方法院檢察署檢察官於88年11月9 日，以
    88年度毒偵字第274 號為不起訴處分確定。
二、甲○○不知警惕，復於89年7 月間，因施用毒品案件，經臺
    灣桃園地方法院（下稱桃園地院）於89年7 月12日，以89年
    度毒聲字第4676號裁定送觀察、勒戒後，認有繼續施用毒品
    之傾向，並由該院於89年7 月29日，以89年度毒聲字第5037
    號裁定令入戒治處所施以強制戒治1 年，嗣因強制戒治執行
    屆滿3 月後經評定為合格已無繼續戒治必要，再由該院於90
    年1 月18日，以90年度毒聲字第276 號裁定停止戒治，所餘
    戒治期間付保護管束，同時本次施用毒品犯行亦經該院於89
    年8 月30日，以89年度桃簡字第1207號刑事簡易判決判處有
    期徒刑5 月，於89年10月29日確定（其執行情形詳如後述累
    犯部分）。嗣因其於保護管束期間因施用毒品案件，而違反
    保護管束應遵守事項情節重大，復由桃園地院於90年6 月27
    日，以90年度毒聲字第2800號裁定撤銷停止戒治，於91年1
    月31日令入戒治處所執行戒治，並於91年7 月23日戒治執行
    完畢。且甲○○此次施用毒品犯行，亦經該院於91年4 月29
    日，以90年度易字第1871號判處有期徒刑6 月，嗣於91年6
    月22日確定（其執行情形詳如後述累犯部分）。
三、甲○○仍不知警惕，於91年3 月間，因施用毒品案件，經宜
    蘭地院於91年5 月31日，以91年度訴第121 號刑事判決判處
    有期徒刑7 月，嗣於91年6 月17日確定（其執行情形詳如後
    述累犯部分）。
四、甲○○不知悔改，於前開強制戒治處分執行完畢釋放後5 年
    內，復自95年1 月6 日起至同年6 月3 日止，因分別施用第
    一級毒品及第二級毒品案件，經本院於95年6 月30日，以95
    年訴字第405 號刑事判決分別判處有期徒刑1 年、7 月，並
    經定應執行刑為有期徒刑1 年6 月，嗣於95年7 月20日確定
    ，現正執行中。
五、甲○○竟不知悛悔，於前開強制戒治處分執行完畢釋放後5
    年內，再基於施用第一級毒品海洛因的犯罪意思，於95年7
    月13晚上某時許，在其位於新竹縣竹北市○○○○街98巷19號
    1 樓之租屋處所，以將海洛因粉摻入針筒內加水再以注射之
    方式，施用第一級毒品海洛因1 次，嗣於95年7 月14日下午
    3 時10分許，為警持本院核發之搜索票在上開租屋處所查獲
    ，並扣得第一級毒品海洛因1 包毛重0.2 公克，及其所有的
    注射針筒2 支、分裝吸管1 支及分裝袋10只等物，經警採集
    其尿液送驗結果，呈嗎啡陽性反應，始悉上情。
六、甲○○仍不知悔悟，於前開強制戒治處分執行完畢釋放後5
    年內，另再基於施用第一級毒品海洛因的犯罪意思，於95年
    9 月5 日晚上8 時許，在上開租屋處所，以將海洛因粉摻入
    針筒內加水再以注射之方式，施用第一級毒品海洛因1 次，
    嗣因竊盜案於95年9 月6 日凌晨1 時許，為警在新竹市○○
    路「唐老鴨遊藝場」內查獲，經警發現其手臂有針孔注射痕
    跡，經其同意採集其尿液送驗結果，呈嗎啡及鴉片類陽性反
    應，始悉上情。
貳、程序方面：
    本件被告甲○○所犯違反毒品危害防制條例罪，非死刑、無
    期徒刑、最輕本刑為3 年以上有期徒刑之罪，或高等法院管
    轄第一審之案件，被告於本院準備程序進行中，就被訴事實
    為有罪之陳述，經本院合議庭認合於新修正刑事訴訟法第27
    3 條之1 第1 項之規定，裁定進行簡式審判程序，此合先敘
    明。
、認定犯罪事實所根據的證據及理由：
一、被告甲○○分別於本院準備程序及簡式審判程序訊問時之自
    白。
二、扣案之第一級毒品海洛因1 包毛重0.2 公克、注射針筒2支
    、分裝吸管1 支及分裝袋10只等可資證明。
三、又被告2 次為警查獲時，分別經採尿送驗結果，呈第一級毒
    品海洛因經人體代謝後之嗎啡陽性及鴉片類陽性反應，亦分
    別有台灣檢驗科技股份有限公司95年7 月31日報告編號CH/2
    006/70768 、95年9 月25日報告編號CH/2006/90451 濫用藥
    物尿液檢驗報告及其各別之真實姓名代號對照表各1 紙附卷
    可憑。
肆、論罪科刑的理由：
一、論罪：
（一）被告甲○○本件2 次所為，均係犯毒品危害防制條例第10
      條第1 項之施用第一級毒品罪。被告施用前持有第一級毒
      品之低度行為，為施用第一級毒品之高度行為所吸收，不
      另論罪。
（二）數罪併罰：其分別所犯施用第一級毒品2 罪間，犯意各別
      ，行為不同，應分別論罪，合併處罰之。
（三）累犯：被告甲○○前曾於89年7 月間，因違反毒品危害防
      制條例案件（下稱毒品條例案件），經桃園地院於89年8
      月30日，以89年度桃簡字第1207號刑事簡易判決判處有期
      徒刑5 月，嗣於89年10月29日確定；又於90年7 月間，因
      毒品條例案件，經桃園地院於91年4 月29日，以90年度易
      字第1871號刑事判決判處有期徒刑6 月，嗣於91年6 月22
      日確定；另於91年3 月間，因毒品條例案件，經宜蘭地院
      於91年5 月31日，以91年度訴字第12 1號刑事判決判處有
      期徒刑7 月，嗣於91年6 月17日確定；後2 罪於91年11月
      7 日，並經宜蘭地院以91年度聲字第756 號定應執行刑為
      有期徒刑1 年確定，再與前案接續執行，於91年7 月23日
      入監執行，並於92年12月22日執行完畢等情，有臺灣高等
      法院被告前案紀錄表及刑案資料查註紀錄表各1 份為證，
      5 年以內故意再犯本件有期徒刑以上之罪，為累犯，應依
      刑法第47條第1 項規定，加重其刑。
二、科刑：
（一）主刑：審酌被告前已有多次違反毒品危害防制條例案件之
      犯行，雖因裁定觀察、勒戒後，認無繼續施用傾向而經檢
      察官為不起訴處分，惟顯有自制力薄弱，仍無視法令之禁
      止，其後又再度施用足以導致精神障礙及生命危險之成癮
      性毒品，經施以強制戒治仍無法使其戒斷毒癮，足見其缺
      乏拒用毒品之決心及悔改之意，兼以施用毒品所生危害以
      自戕健康為主，及其施用次數，再被告於本院審理時坦白
      承認犯行，尚有悔意等一切情狀，分別量處如主文所示之
      刑，並定其應執行之刑。
（二）從刑（沒收銷燬之及沒收）：至扣案之第一級毒品海洛因
      1 包毛重0.2 公克，海洛因係屬第一級毒品，應依毒品危
      害防制條例第18條第1 項前段之規定宣告沒收銷燬之；而
      另扣案之注射針筒2 支、分裝吸管1 支及分裝袋10只，為
      被告所有供施用海洛因所用之物，已經被告自承在卷，應
      依刑法第38條第1 項第2 款規定，宣告沒收之。
伍、適用法律依據：
一、程序法方面：刑事訴訟法第273 條之1 第1 項、第299 條第
    1 項前段。
二、實體法方面：毒品危害防制條例第10條第1 項、第18條第1
    項前段，刑法第11條、第51條第5 款、第47條第1 項、第38
    條第1 項第2 款，判決如主文。
本案經檢察官魏廷勳到庭執行職務。
中    華    民    國    95    年    11    月    30    日
                  刑事第四庭法  官  馮俊郎
以上正本證明與原本無異。
如不服本判決，應於判決送達後10日內向本院提出上訴狀（應附
繕本），上訴於臺灣高等法院。
中    華    民    國    95    年    12    月    1     日
                            書記官  鄧雪怡
附錄本案論罪科刑實體法條全文：
毒品危害防制條例第10條第1 項：
施用第一級毒品者，處6 月以上5 年以下有期徒刑。


司法院資訊處製作；財團法人民間司法改革基金會備份。
